臺灣桃園地方法院刑事判決　　　　　　　 96年度易字第929號
公　訴　人　臺灣桃園地方法院檢察署檢察官
被　　　告　乙○○
　　　　　　　　　　（現羈押在臺灣桃園看守所）
上列被告因竊盜案件，經檢察官提起公訴（96年度偵字第13367
號），本院判決如下：
    主  文
乙○○攜帶兇器竊盜，累犯，處有期徒刑柒月。
    事  實
一、乙○○前於民國67、69、77、90、94、95年間，均因犯竊盜
    案件，經法院分別判處有期徒刑6 月緩刑3 年（本院67年度
    訴字第309 號）、8 月（本院69年度易字第740 號）、8 月
    、1 年（臺灣高等法院91年度上易字第2048號）、5 月（本
    院94年度桃簡字第759 號）、5 月（本院95年度桃簡字第20
    9 號）、7 月（本院95年度易字第758 號）確定，並經多次
    入監執行完畢，其中所犯竊盜案件經本院於94年4 月20日以
    94 年 度桃簡字第759 號刑事簡易判決判處有期徒刑5 月，
    如易科罰金，以銀元300 元折算1 日、因違反毒品危害防制
    條例案件，由本院於94年8 月25日以94年度桃簡字第1566號
    刑事簡易判決判處有期徒刑4 月，如易科罰金以銀元300 元
    折算1 日，上揭兩案由檢察官聲請本院於94年12月14日以94
    年度聲字第2947號裁定應執行有期徒刑8 月，如易科罰金，
    以銀元300 元折算1 日，復因違反毒品危害防制條例案件，
    由本院於95年2 月13日以95年度桃簡字第209 號刑事簡易判
    決判處有期徒刑5 月，如易科罰金，以銀元300 元折算1 日
    ，上揭案件接續執行，其中因竊盜案件曾經於94年9 月23日
    易科罰金執行完畢而扣除刑期後，於95年5 月5 日通緝到案
    後起算其刑期，迄96年1 月4 日上開案件接續執行而縮刑期
    滿執行完畢，顯有犯罪之習慣。詎仍不知悔改，竟意圖為自
    己不法所有之犯意，於96年6 月13日下午3 時40分許，在桃
    園縣大園鄉○○村○○○路○ 段402 號內，持非其所有客觀
    上足供兇器使用之管鉗、鐵剪各1 支，竊取甲○○所有之電
    線1 條得手。旋為巡邏員警查獲，並扣得管鉗、鐵剪1 支。
二、案經桃園縣政府警察局大園分局報請臺灣桃園地方法院檢察
    署檢察官偵查起訴。
    理  由
壹、程序方面：
一、按除簡式審判程序、簡易程序及第376 條第1 款、第2 款所
    列之罪之案件外，第一審應行合議審判，此觀諸96年3 月23
    日總統公布修正施行之同法第284 條之1 規定亦明。查本件
    係於96年6 月25日繫屬本院（詳本院收文戳章），而被告於
    本件所犯竊盜罪（詳下述）係屬刑事訴訟法第376 條第2 款
    所定之案件，是依刑事訴訟法第284 條之1 規定，本件自得
    不行合議審判。
二、本件認定事實所引用之證據方法（詳下述及者，包含人證、
    書證、物證等），並無證據證明係公務員違背法定程序所取
    得，且檢察官、被告於審判期日對本院提示之卷證均陳明沒
    意見，且卷內之文書證據，亦無刑事訴訟法第159 條之4 之
    顯有不可信之情況或其他不得作為證據之情形，本院審酌引
    為證據亦為適當，是依刑事訴訟法第159 條之1 第2 項、第
    159 條之4 、之5 等規定，下述認定事實所引用之證據方法
    均有證據能力，合先敘明。
貳、實體方面：
一、被告乙○○對上開犯罪事實，迭於警詢、檢察官訊問及本院
    審理時坦承不諱，核與證人即被害人甲○○於警詢指述情節
    悉相吻合，並有贓物認領保管單、現場照片在卷可稽，足認
    被告之自白與事實相符。本案事證明確，被告犯行洵堪認定
    ，應依法論科。
二、按刑法第321 條第1 項第3 款所稱兇器，其種類並無限制，
    凡客觀上足對人之生命、身體、安全構成威脅，具有危險性
    之兇器均屬之，且祇須行竊時攜帶此種具有危險性之兇器為
    已足，並不以攜帶之初有行兇之意圖為必要，螺絲起子為足
    以殺傷人生命、身體之器械，顯為具有危險性之兇器（最高
    法院79年臺上字第5253號判例要旨參照）。核被告所為，係
    犯刑法第321 條第1 項第3 款之攜帶兇器竊盜罪。被告有如
    事實欄所示之前案紀錄，甫於96年1 月4 日縮刑期滿執行完
    畢乙節，有臺灣高等法院被告前案紀錄表1 份在卷可考，其
    於有期徒刑執行完畢5 年內，故意再犯本件有期徒刑以上之
    罪，為累犯，應依刑法第47條第1 項之規定加重其刑。爰審
    酌被告正值盛年，不思正途竊盜他人財物，對社會治安影響
    非輕，惟事後坦承犯行，態度尚稱良好，及其犯罪之動機、
    目的、手段、素行、所竊財物之價值暨公訴人求處有期徒刑
    7 月尚為適當等一切情狀，量處如主文所示之刑。至供被告
    行竊所用之管鉗、鐵剪各1 支，被告否認為其所有，亦無證
    據證明確係被告所有，復非違禁物，故不予宣告沒收，併此
    敘明。
三、公訴人另聲請依竊盜犯贓物犯保安處分條例第3 條第1 項第
    1 款之規定諭知被告強制工作。按竊盜犯贓物犯保安處分條
    例第1 條規定，竊盜犯及與竊盜案件有關之贓物犯，其保安
    處分之宣告及執行，依本條例之規定，是有關竊盜犯之保安
    處分，應先適用前開條例規定。次按該條例第2 條第4 項規
    定，應執行之刑未達1 年以上者，不適用本條例。查本案被
    告前開竊盜犯行，經本院諭知被告竊盜犯行處有期徒刑7 月
    ，已如前述，則被告經宣告之刑未達1 年，自不得依前開竊
    盜犯贓物犯保安處分條例之規定諭知強制工作，附此敘明。
據上論斷，應依刑事訴訟法第284 條之1 、第299 條第1 項前段
，刑法第321 條第1 項第3 款、第47條第1 項，判決如主文。
本案經檢察官姚重珍到庭執行職務。
中　　華　　民　　國　　96　　年　　7 　　月　　31　　日
                  刑事第一庭  法　官　朱美璘
以上正本證明與原本無異
如不服本判決書應於送達後10日內向本院提出上訴狀
                              書記官　谷貞豫
中　　華　　民　　國　　96　　年　　8 　　月　　2 　　日
附錄本案論罪科刑法條：
中華民國刑法第321條
犯竊盜罪而有左列情形之一者，處6 月以上、5 年以下有期徒刑
：
一  於夜間侵入住宅或有人居住之建築物、船艦或隱匿其內而犯
    之者。
二  毀越門扇、牆垣或其他安全設備而犯之者。
三  攜帶兇器而犯之者。
四  結夥三人以上而犯之者。
五  乘火災、水災或其他災害之際而犯之者。
六  在車站或埠頭而犯之者。
前項之未遂犯罰之。
